【裁判字號】    98,上訴,2150
【裁判日期】    980630
【裁判案由】    毒品危害防制條例
【裁判全文】
臺灣高等法院刑事判決                98年度上訴字第2150號
上  訴  人
即  被  告  甲○○
上列上訴人因傷害案件，不服臺灣板橋地方法院98年度訴字第51
0號，中華民國98年3月25日第一審判決（起訴案號：臺灣板橋地
方法院檢察署97年度毒偵字第9736號，原審依簡式程序審判），
提起上訴，本院判決如下：
    主  文
上訴駁回。
    理  由
一、按提起第二審之上訴，其上訴書狀應敘述具體理由，為第二
    審上訴必備之程式。此觀民國96年7月4日修正公布刑事訴訟
    法第361條第2項之規定甚明。倘上訴理由之敘述未合乎具體
    之要求者，其上訴即屬同法第367條前段所定「上訴不合法
    律上之程式」，第二審法院應依同法第372條前段之規定，
    以判決駁回之。至其理由之具體與否，屬第二審法院審查範
    圍，不在第一審法院命補正之列，上訴書狀如已敘述理由，
    無論其具體與否，即無待其補提理由書或命補正之問題。此
    與上訴書狀全未敘述上訴理由者，第一審法院依刑事訴訟法
    第361條第3項之規定，應定期間先命補正之情形，尚屬有別
    。又第二審上訴之目的，既在於請求撤銷、變更原判決，則
    所謂「具體理由」，自應就原判決如何足以撤銷、如何應予
    變更之「事實上」或「法律上」之具體根據，本於確實之訴
    訟資料暨原因事實之所出，逐一敘述、記載，必已具體指出
    原判決事實認定所依憑之證據有如何之錯誤（例如原判決所
    採納之證據如何不具證據能力，所為證明力之判斷如何違背
    經驗、論理法則等），法律之適用（尤其實體法）有如何違
    誤之處，而足以動搖原判決使之成為不當或違法而得改判之
    事由；必要時並應提出有利於己之事證，期使第二審法院採
    納，俾為有利於上訴人之認定，始屬合法。上訴理由之敘述
    ，應先合乎具體之要求，始有所敘述可取與否之實體審理與
    判斷之問題。是上訴人之上訴書狀雖敘述上訴理由，但僅泛
    言原判決認定事實錯誤、違背法令、量刑失之過重或輕縱等
    情詞，而未依上揭意旨指出具體事由，或形式上雖已指出具
    體事由，然該等事由縱使屬實，亦不足以認為原判決有何不
    當或違法（例如所指摘訴訟程序之瑕疵，將因第二審重新審
    理而補正），或其所陳之事由，與訴訟資料所載不相適合，
    或所指摘原判決之「不當」或「違法」根本不存在者，均應
    認其實質上並未符合具體之要件，庶符節制濫行上訴之立法
    意旨。
二、原審判決上訴人即被告施用第一級毒品，處有期徒刑7月。
    上訴人上訴意旨略以：上訴人於97年12月10日下午於三重市
    ○○街工地旁遭警攔下盤查搜索車子內部及身體，當時並無
    任何違禁品。警方係跟蹤另一人，見到與上訴人談話，就認
    定上訴人有罪嫌。警方所出示的殘渣袋是在三重市○○路上
    拾獲，並非在上訴人車內及身體所查獲，就逕行帶回警局盤
    問。因上訴人有喝美沙冬，治療期間因感冒有喝成藥，警方
    說一切以驗尿為結果。直到報告有陽性反應上訴人也無話可
    說。懇請能看在上訴人工地總共有二十幾個工人接受上訴人
    安排工作下，為避免影響其等生計，給予上訴人易科罰金之
    機會，不至於因上訴人之錯誤而造成工人無謂之困擾，爰提
    起上訴云云。
三、原判決依憑上訴人之自白、臺北市政府警察局偵辦毒品案件
    尿液檢體委驗單、臺灣尖端生技醫藥股份有限公司97年12月
    24日出具之濫用藥物檢驗報告等證據，認定上訴人施用第一
    級毒品海洛因之犯行，從形式上觀察，於法尚無不合，況上
    訴人於上訴理由中，亦表示對於驗尿結果意見，足見原判決
    所認上訴人有施用毒品一節並無違誤。至於上訴人所指遭員
    警盤查搜索身體及車內並搜獲毒品後，帶回警局驗尿有違法
    乙節。惟依卷附資料，臺北市政府警察局松山分局員警於97
    年12月10日17時許，在臺北縣三重市○○街○○路口，經上
    訴人同意搜索身體及其自小客車，當場查獲海洛因殘渣袋等
    情，有自願受搜索同意書、扣押物品目錄表在卷可憑，並據
    上訴人於警詢及偵查中供明在卷（見毒偵卷第8頁至第10頁
    、第14頁、第35頁），是上訴人已同意員警搜索行為，自無
    違法搜索之情。又按犯最重本刑為5年以下有期徒刑以下之
    刑之罪，而受6個月以下有期徒刑或拘役之宣告，得宣告易
    科罰金，刑法第41條第1項固定有明文，由此可知，經法院
    判處有期徒刑7月以上者，即不得宣告易科罰金。原審判處
    上訴人有期徒刑7月，依前開規定，已不該當於宣告易科罰
    金之規定，上訴意旨猶為此請求，自非允當。綜上所述，上
    訴意旨，純係對原判決就已詳予說明審酌之事項，漫為爭執
    ，亦未依卷內既有訴訟資料或提出新事證，指摘或表明原判
    決有何採證認事、用法或量刑等足以影響判決本旨之不當或
    違法，構成應撤銷之具體事由，或為不符法律規定之請求，
    均難認屬已提出具體之上訴理由，揆諸上開規定，其上訴顯
    屬違背法律上之程式，應予駁回，並不經言詞辯論為之。
四、據上論斷，應依刑事訴訟法第367條前段、第372條，判決如
    主文。
中    華    民    國    98    年    6     月    30    日
            刑事第二十二庭審判長法  官  何菁莪
                                法  官  李麗珠
                                法  官  洪于智
以上正本證明與原本無異。
如不服本判決，應於收受送達後10日內向本院提出上訴書狀，其
未敘述上訴之理由者並得於提起上訴後10日內向本院補提理由書
（均須按他造當事人之人數附繕本）「切勿逕送上級法院」。
                                書記官  強梅芳
中    華    民    國    98    年    7     月    1     日


司法院資訊處製作；財團法人民間司法改革基金會備份。
